臺灣橋頭地方法院民事簡易判決
111年度橋簡字第12號
原      告  陳佳穗  
被      告  蕭龍銓  
上列當事人間請求損害賠償事件，經本院刑事庭以110年度審附
民字第157號裁定移送前來，本院於民國111年3月29日言詞辯論
終結，判決如下：
    主  文
被告應給付原告新臺幣捌萬陸仟壹佰陸拾元，及自民國一百一十
年六月一日起至清償日止，按週年利率百分之五計算之利息。
原告其餘之訴駁回。
訴訟費用由被告負擔六分之一，餘由原告負擔。
本判決關於原告勝訴部分得假執行；但被告如以新臺幣捌萬陸仟
壹佰陸拾元為原告供擔保，免為假執行。
原告其餘假執行之聲請駁回。
    事實及理由
一、原告主張：被告前向原告承租高雄市○○區○○路000號1樓房屋
    ，原告及其子則居住上址2、3樓。嗣因雙方有租賃糾紛，被
    告竟於民國109年7月16日23時35分許，在上址外大聲咆哮及
    不斷敲打1樓鐵門，並恫稱：「幹你娘機掰、操機掰、給恁
    爸下來，幹你娘，出來試看看，放火燒屋」等語，以此方式
    恐嚇原告，使原告心生畏懼；另於109年7月21日16時5分許
    ，在上址外大聲咆哮及不斷敲打1樓鐵門，並恫稱：「幹你
    娘機掰、操機掰、給恁爸下來，幹你娘，出來試看看，把你
    打死」等語，以此方式恐嚇原告，使原告心生畏懼（下合稱
    系爭恐嚇行為），更因此需至醫院及身心科診所就診，原告
    因被告上開行為受有醫療費新臺幣（下同）6,160元之損害
    ，且因此受有精神痛苦，請求慰撫金500,000元，爰依侵權
    行為之法律關係提起本件訴訟。聲明:(一)被告應給付原告5
    06,160元及自起訴狀繕本送達翌日起至清償日止，按週年利
    率5%計算之利息。(二)願供擔保，請准宣告假執行。
二、被告則以：系爭恐嚇行為是起因於原告沒有補貼說好的費用
    ，其都是喝酒後才做出上開行為，已經有所檢討，對醫藥費
    部分沒意見，但精神賠償請求金額過高等語，資為抗辯。聲
    明：原告之訴駁回。
三、本院之判斷：
（一）按因故意或過失，不法侵害他人之權利者，負損害賠償責
      任；不法侵害他人之身體、健康、名譽、自由、信用、隱
      私、貞操，或不法侵害其他人格法益而情節重大者，被害
      人雖非 財產上之損害，亦得請求賠償相當之金額。民法
      第184 條第 1項前段、第195條第1項前段分別定有明文。
（二）原告主張被告於前揭時間、地點以前揭方式對原告為系爭
      恐嚇行為，致其心生畏懼等事實，業據提出尋路身心診所
      病歷資料、福山診所檢驗報告單、高雄榮民總醫院診斷證
      明書、醫療費用收據等件為證，並有本院110年度簡字第1
      955號刑事案件（被告因上開行為經判處拘役，下稱系爭
      刑案)卷內事證可稽，復未經被告爭執，堪認可信。經查:
   1、原告主張因被告行為需至醫療院所就醫，支出醫療費用6,
      160元，業據提出前揭病歷資料、診斷證明、收據為證，
      且為被告所不爭（本院卷第34頁），堪認可採。
   2、被告以前開方式恫嚇原告，顯然足使原告感到威脅而心生
      畏懼，進而產生精神痛苦，影響其精神活動自由之權利，
      原告主張依侵權行為之法律關係請求被告賠償慰撫金，自
      非無據。按慰藉金之賠償須以人格權遭遇侵害，使精神上
      受有痛苦為必要，其核給之標準固與財產上損害之計算不
      同，然非不可斟酌雙方身分資力、加害程度，及其他各種
      情形核定相當之數額。爰審酌原告於109年間有1筆所得資
      料、名下有4筆財產資料；被告於109年間有2筆所得依料
      、名下有2筆財產資料，有兩造之電子閘門財產所得調件
      明細表可稽（本院卷證物袋內），並審酌被告所為系爭恐
      嚇行為之內容、方式、行為之動機、情境、次數、場所及
      原告所受痛苦等因素，及其他一切情況，認原告請求被告
      給付500,000元之慰撫金，尚屬過高，應以80,000元為適
      當，逾此範圍之金額，尚非可採。
四、從而，原告主張被告應給付原告86,160元，及自起訴狀繕本
    送達翌日即110年6月1日（見附民卷第27頁）起至清償日止
    ，按週年利率5%計算之利息，為有理由，應予准許，逾此範
    圍之請求，則無理由，應予駁回。
五、本件原告勝訴部分係就民事訴訟法第427條訴訟適用簡易程
    序所為被告敗訴之判決，依同法第389條第1項第3款規定職
    權宣告假執行（原告雖聲明願供擔保請准假執行，但此僅在
    促請注意，本院毋庸為准駁之諭知），並依同法第392條第2
    項規定，宣告被告如預供擔保後，免為假執行。至原告敗訴
    部分，其假執行之聲請無所附麗，應予駁回。
六、本件事證已臻明確，兩造其餘主張陳述及所提之證據，經審
    酌後於本件判決結果無影響，爰不逐一論述，附此敘明。
七、本件係刑事附帶民事訴訟，而由本院刑事庭移送民事庭者，
    依刑事訴訟法第504條第2項之規定，免納裁判費，惟為因應
    後續可能之訴訟費用發生，仍依民事訴訟法第79條規定，諭
    知訴訟費用之負擔，併予敘明。
中　　華　　民　　國　　111 　年　　4 　　月　　14　　日
                  橋頭簡易庭  法      官    呂維翰
以上正本與原本相符。
如不服本判決，應於送達後20日內，向本院提出上訴狀並表明上
訴理由，如於本判決宣示後送達前提起上訴者，應於判決送達後
20日內補提上訴理由書（須附繕本）。
中　　華　　民　　國　　111 　年　　4 　　月　　14　　日
                              書  記  官    薛如媛